【裁判字號】    98,上訴,1749
【裁判日期】    981210
【裁判案由】    毒品危害防制條例等
【裁判全文】
臺灣高等法院刑事判決                98年度上訴字第1749號
上  訴  人
即  被  告  甲○○（即更名前翁.
選任辯護人  陳建宏律師
上列上訴人因毒品危害防制條例等案件，不服臺灣板橋地方法院
97年度訴字第4605號，中華民國98年3月10日第一審判決（起訴
案號：臺灣板橋地方法院檢察署96年度偵字第20553號），提起
上訴，本院判決如下：
    主  文
原判決撤銷。
甲○○連續販賣第二級毒品，處有期徒刑柒年貳月；未扣案之販
賣毒品所得新臺幣貳萬伍仟元沒收之，如全部或一部不能沒收時
，以其財產抵償之。又連續轉讓禁藥，處有期徒刑壹年，減為有
期徒刑陸月。上開所減之刑與不得減刑之罪所處之刑，應執行有
期徒刑柒年陸月；未扣案之販賣毒品所得新臺幣貳萬伍千元沒收
之，如全部或一部不能沒收時，以其財產抵償之。
    事  實
一、甲○○明知甲基安非他命係毒品危害防制條例第2條第2項第
    2款所定之第2級毒品，不得持有、販賣，竟意圖營利，基於
    販賣甲基安非他命之概括犯意，自民國93年間某月起至93年
    12月底止，以不知何人所有（申請人為吳雅玲）、惟供其使
    用之0000000000號行動電話與張易勝聯絡，在電話中談定販
    賣甲基安非他命事宜後，即前往臺北縣新莊市○○○路398
    號2樓、桃園縣龜山鄉○○路○段161號8樓之2或台北縣新莊
    市迴龍便利商店等地點與張易勝見面，以每包甲基安非他命
    （重約0.3至0.4公克）新臺幣（下同）1000元至1500元不等
    之價格，連續販賣予張易勝，前後共約25次，合計得款約25
    000元。又甲○○明知甲基安非他命亦屬藥事法所列管之禁
    藥，竟另基於轉讓禁藥之概括犯意，於93年9月間，在其位
    於臺北縣新莊市○○○路398號2樓之住處或該址樓下，先後
    2次免費交付甲基安非他命予周俊賢而無償轉讓（實際數量
    不詳，惟每次轉讓之淨重均未逾4公克）。嗣經警實施監聽
    ，並於94年1月11日下午4時30分許，持搜索票在桃園縣龜山
    鄉○○路○段161號8樓之2查獲甲○○，始循線查悉上情。並
    扣得與本件販賣、轉讓甲基安非他命犯行無涉，甲○○所有
    之甲基安非他命8包（毛重14.1公克，驗後餘淨重12.43公克
    ）、吸食器2個、分裝袋96個。
二、案經臺北市政府警察局移送臺灣桃園地方法院檢察署檢察官
    偵查，及臺灣板橋地方法院檢察署檢察官自動分案偵查後，
    呈請臺灣高等法院檢察署檢察長先後令轉臺灣彰化地方法院
    檢察署、臺灣板橋地方法院檢察署、臺灣臺中地方法院檢察
    署及臺灣士林地方法院檢察署檢察官偵查，再由臺灣士林地
    方法院檢察署檢察官呈請臺灣高等法院檢察署檢察長令轉臺
    灣板橋地方法院檢察署檢察官偵查起訴。
    理  由
甲、證據能力方面：
一、按被告以外之人（包括證人、鑑定人、告訴人、被害人及共
    同被告等）於審判外之陳述雖不符刑事訴訟法第159條之1至
    之4等四條之規定，然經當事人於審判程序同意作為證據，
    法院審酌該言詞陳述或書面陳述作成時之情況，認為適當者
    ，亦得為證據；當事人、代理人或辯護人於法院調查證據時
    ，知有刑事訴訟法第159條第1項不得為證據之情形，而未於
    言詞辯論終結前聲明異議者，視為有前項之同意，同法第15
    9條之5定有明文。立法意旨在於傳聞證據未經當事人之反對
    詰問予以核實，原則上先予排除。惟若當事人已放棄反對詰
    問權，於審判程序中表明同意該等傳聞證據可作為證據；或
    於言詞辯論終結前未聲明異議，基於尊重當事人對傳聞證據
    之處分權，及證據資料愈豐富，愈有助於真實發見之理念，
    且強化言詞辯論主義，使訴訟程序得以順暢進行，上開傳聞
    證據亦均具有證據能力。查本件除卷附監聽譯文，被告以其
    係另案監聽所取得之證據，主張不具證據能力，本院審酌上
    開證據取得時，並無違法取證之瑕疵，仍認為有證據能力外
    （理由容後補述），其他下列所引用之被告以外之人於審判
    外之供述或非供述證據，因檢察官、被告及其辯護人已於本
    院準備程序及審判程序時均表示無意見（見本院卷第45頁反
    面、第46頁正面、第53頁反面至第58頁正面），且迄至言詞
    辯論終結前均未聲明異議，而本院審酌上開供述或非供述等
    證據資料製作時之情況，無不當取供及證明力明顯過低之瑕
    疵，認以之作為證據應屬適當，揆諸前開規定，本院亦認為
    均應有證據能力，合先敘明。
二、次按監聽係政府機關依據通訊保障及監察法之授權所為截取
    他人通訊內容之強制處分，必須符合所列舉之得受監察之犯
    罪與受監察者之要件，始為合法，此觀修正前、後之該法第
    5條第1項規定即明。然偵查作為屬於浮動之狀態，偵查機關
    於執行監聽時未必能保證獲得所受監察罪名之資料，自亦無
    從事先預測或控制監聽所可能擴及之範圍。因此，在監聽過
    程中時而會發生得知「另案」之通訊內容。此「另案監聽」
    所取得之證據，如若係執行監聽機關自始即偽以有本案監聽
    之罪名而聲請核發通訊監察書，於其監聽過程中發現另案之
    證據者，因該監聽自始即不符正當法律程序，且執行機關之
    惡性重大，則其所取得之監聽資料及所衍生之證據，不論係
    在通訊保障及監察法第5條第5項增訂之前、後，悉應予絕對
    排除，不得作為另案之證據使用。倘若屬於本案依法定程序
    監聽中偶然獲得之另案證據，則因其並非實施刑事訴訟程序
    之公務員因違背法定程序所取得之證據，當亦無刑事訴訟法
    第158條之4之適用。此種情形，應否容許其作為另案之證據
    使用，現行法制並未明文規定。而同屬刑事強制處分之搜索
    、扣押，則於刑事訴訟法第152條規定有學理上所稱之「另
    案扣押」，允許執行人員於實施搜索或扣押時，對於所發現
    「另案應扣押之物」得以立即採取干預措施而扣押之，分別
    送交該管法院或檢察官。鑒於此種另案監聽之執行機關並不
    存在脫法行為，且監聽具有如前述不確定性之特質，其有關
    另案之通訊內容如未即時截取，蒐證機會恐稍縱即失。則基
    於與「另案扣押」相同之法理及善意例外原則，倘若另案監
    聽亦屬於通訊保障及監察法第5條第1項規定得受監察之犯罪
    ，或雖非該條項所列舉之犯罪，但與本案即通訊監察書所記
    載之罪名有關聯性者，自應容許將該「另案監聽」所偶然獲
    得之資料作為另案之證據使用（最高法院97年度台上字第26
    33號判決意旨參照）。查本件被告有上揭事實欄所載販賣安
    非他命犯行之通訊監察譯文（參見台灣彰化地方法院檢察署
    94年度偵字第7308號偵查卷第35、36頁），係台北市政府警
    察局刑警大隊（下稱刑警大隊）以顏某及被告等人涉犯違反
    槍砲彈藥刀械管制條例向該管檢察官聲請對被告所使用之
    0000000000號及案內其他門號之行動電話核發通訊監察書；
    惟監聽結果發現有上開販賣甲基安非他命毒品情事，進而向
    台灣桃園地方法院聲請核發搜索票，對被告位於桃園縣龜山
    鄉○○路○段161號8樓之2之居處執行搜索，並扣得上揭物品
    ，有該刑警大隊簽呈、搜索票聲請書、台灣台北地方法院檢
    察署93年12月2日核發之93年北檢雲監續字第000434號通訊
    監察書暨通訊監察譯文、扣押物品目錄表影本各1份附卷可
    稽（見台灣桃園地方法院94年度聲搜字第23號刑事卷第1至
    34頁），上開通訊監察譯文記載之內容，固係「另案監聽」
    所取得之證據。惟參諸本件既係刑警大隊以顏某及被告等人
    涉犯違反槍砲彈藥刀械管制條例為由，依法向該管檢察官聲
    請對被告所使用之0000000000號及案內其他門號之行動電話
    核發通訊監察書，對被告等人所使用之行動電話進行監聽，
    係屬依通訊保障及監察法所為之合法監聽，其監聽結果既發
    現被告有上開販賣甲基安非他命情事，即屬上揭最高法院判
    決意旨所謂之「於本案依法定程序監聽中偶然獲得之另案證
    據」，且販賣毒品亦屬於通訊保障及監察法第5條第1項規定
    得受監察之犯罪，此外亦無證據證明係實施刑事訴訟程序之
    公務員因違背法定程序所取得之證據，揆諸上揭最高法院判
    決意旨，尚難謂本件通訊監察譯文之取得，刑警大隊自始既
    具有惡性重大性，故本院認卷附有關被告販賣毒品之通訊監
    察譯文具有證據能力，被告上揭辯解，不足採信。
乙、實體方面：
一、轉讓甲基安非他命部分：
    訊據被告對於上揭時、地，連續2次無償轉讓甲基安非他命
    予周俊賢之事實，業據被告於偵查中、原審及本院審理中（
    見臺灣板橋地方法院檢察署96年度偵字第20553號偵查卷第
    10頁、原審卷第45頁、第73頁、第75頁、本院卷第46頁、第
    57頁反面）證述甚詳，核與證人周俊賢於偵查中證述情節大
    致相符（見上開偵查卷第10頁），而證人周俊賢確於93年9
    月間因施用甲基安非他命犯行，經原審法院裁定送觀察、勒
    戒乙節，復有該院93年度毒聲字第1939號刑事裁定及本院被
    告前案紀錄表各1份在卷足參，是被告上揭自白確與事實相
    符。從而，本件被告連續轉讓甲基安非他命予周俊賢之犯行
    ，事證明確，應予依法論科。
二、販賣甲基安非他命部分：
    訊據被告矢口否認有何上揭販賣甲基安非他命予張易勝之犯
    行，辯稱：伊都是和張易勝合資購買甲基安非他命，未曾販
    賣云云。惟查：
（一）被告曾自93年間某月起至93年12月底止，以其使用之0000
      000000號行動電話聯絡張易勝，相約在臺北縣新莊市○○
      ○路398號2樓、桃園縣龜山鄉○○路○段161號8樓之2等地
      點見面後，販賣甲基安非他命約25次予張易勝之事實，業
      據證人張易勝於原審審理時到庭證述明確，此徵諸其證述
      ：「（問：如何認識被告？）朋友介紹，就是綽號『阿達
      』的人介紹的，在九十四年一月被警察查獲前，已經認識
      被告約一年…。」、「（問：『阿達』為何介紹被告與你
      認識？）說可以跟被告拿安非他命。」、「（問：你向被
      告買過幾次安非他命？）二十幾次。」、「（問：向被告
      買安非他命的時間？）九十四年一月被查獲之前約七、八
      個月時，第一次向被告購買，詳細時間我不記得了，最後
      一次是我被抓的一個月前。」、「（問：如何向被告購買
      安非他命？）都約在臺北縣新莊市，就是被告後來被警察
      抓的地點，大概是新莊迴龍，有時也會約在新莊迴龍的便
      利商店，每次我都是向被告買一千至一千五百元左右的安
      非他命，印象中我沒有一次買超過三千元，一千元大概可
      以向被告買到零點三或零點四公克左右的安非他命。」、
      「（問：你每次向被告買安非他命時，是如何進行？）我
      會問被告『你那邊有沒有東西？』，如果被告說有，我就
      會去找他。」及「（問：你在九十四年一月二十日警詢時
      供稱，你於一年半前開始向被告買安非他命，約每隔三天
      買一次，…，前後約購買二十五次，有何意見？）我當時
      講的屬實。」等語自明（見原審卷第68至71頁）。此外，
      觀諸卷附被告持供其使用之0000000000號行動電話，與張
      易勝所使用之0000000000號行動電話間之通聯紀錄，復有
      如附表所示摘錄之毒品交易對話（見臺灣彰化地方法院檢
      察署94年度偵字第7308號偵查卷第35頁、第37頁），核與
      被告於原審中供承：「當時我沒有交通工具，所以當張易
      勝打電話向我買安非他命時，我就會叫張易勝騎機車載我
      去跟『蜜兒』買，…張易勝確實都是到臺北縣新莊市○○
      ○路三九八號二樓或桃園縣龜山鄉○○路○段一六一號八
      樓之二的住處來找我。」、「0000000000的電話是我的，
      有用這電話與張易勝交談。」等情（見原審卷第72頁），
      兩者相互勾稽，益證證人張易勝上揭證述其向被告購買甲
      基安非他命，足堪採信。
（二）另參諸被告於原審中供述：「（問：你向『蜜兒』買安非
      他命大約一千元可以買多少公克？）一千元可以買零點七
      到零點九公克。」、「（問：你除了向『蜜兒』買過安非
      他命，還向誰買過？）我忘了，大部分都是找『蜜兒』。
      」、「（問：你在警詢表示你向『蜜兒』買安非他命，七
      千元可以買到八公克，是否如此？）沒錯，我有這樣說。
      」、「（問：你在偵查中表示你每次約向『小蜜』或『蜜
      兒』買三到六千元的安非他命，最多一次買一萬二千元，
      最少買一千元，有何意見？）有這樣講沒錯。」等情（見
      原審卷第74頁），堪認本件被告持供販賣予張易勝之甲基
      安非他命，係被告向真實姓名、年籍不詳、綽號「蜜兒」
      之人所購買，其購買之最高價格係以1000元購得0.7公克
      ，最低價格，有時甚至可以1000元購得1.14公克之甲基安
      非他命無訛。參以本件被告於購入後，再以每1000元0.3
      至0.4公克之甲基安非他命之價格售予張易勝，則其每販
      賣0.1公克之甲基安非他命予張易勝約可獲利200元等情，
      則本件被告主觀上具有營利意圖，客觀上亦因此而賺取利
      差乙節，均堪認定。況被告於警詢及偵查中亦供承：「（
      問：你何時開始從事販賣毒品行為？）去年（指93年）8
      、9月間開始，因為我有施用毒品，而且我朋友知道我購
      買毒品比較便宜，所以向我購買二級毒品安非他命。」、
      「（問：警方是否對你刑求？是你出於自由意志？）沒有
      ，但我是出於自由意志所述。」、「（你買三千元用幾次
      ？）我一天吃二次，約可吃四、五天。」、「（一萬二千
      元約吃幾次？）有些不是我自己的我個人約是三、四千元
      …。」等情（見臺灣桃園地方法院檢察署94年度偵字第12
      935號偵查卷第17頁，臺灣彰化地方法院檢察署94年度偵
      字第7308號偵查卷第11頁、第12頁），堪認被告購買甲基
      安非他命並非全為自己施用，其主觀上確有販售牟利之意
      圖甚明。被告辯稱：伊是與張易勝合資向「蜜兒」購買甲
      基安非他命云云，顯係事後卸責之詞，不足採信。
（三）至被告辯稱：因為伊向警方檢舉張易勝，致張易勝於94年
      1月20日為警查獲時為求報復，才指摘伊販賣甲基安非他
      命云云。惟參諸被告於94年1月11日在桃園縣龜山鄉○○
      路○段161號8樓之2為警查獲時，於警詢時即供承伊自93
      年8、9月間起開始販賣甲基安非他命乙節（見臺灣桃園地
      方法院檢察署94年度偵字第12935號偵查卷第17頁），核
      與卷附通訊監察譯文相互勾稽，顯示刑警大隊早於93 年8
      月間起即懷疑被告涉嫌販賣甲基安非他命，遂對其使用之
      0000000000、0000000000號行動電話實施通訊監察，並因
      而獲知被告與張易勝使用之0000000000號行動電話間，有
      如附表所示摘錄之毒品交易內容，是本件縱然證人張易勝
      於本院審理時證述：「（問：九十四年一月二十日你被警
      察查獲時，警察有無說為何會查到你？）警察說是被告提
      供的線索。」等語，充其量僅能謂張易勝知悉伊遭警查獲
      係被告提供之線索，尚難據此即認定證人張易勝於原審之
      證述，均屬基於挾怨報復而為之虛偽證述，是被告上開辯
      解，洵屬無據，不足採信。
（四）綜上所述，被告上揭辯解，均不足採信。從而，本件事證
      明確，被告連續販賣甲基安非他命予張易勝犯行，應堪認
      定，應予依法論科。
三、比較新舊法部分：
（一）被告行為後，刑法業於94年2月2日修正公布，並於95年7
      月1日施行。按行為後法律有變更者，適用行為時之法律
      ，但行為後之法律有利於行為人者，適用最有利於行為人
      之法律，現行刑法第2條第1項訂有明文。又以本次刑法修
      正之比較新舊法，應就罪刑有關之共犯、未遂犯、想像競
      合犯、牽連犯、連續犯、結合犯，以及累犯加重、自首減
      輕暨其他法定加減原因（如身分加減）與加減例等一切情
      形，綜其全部罪刑之結果而為比較，最高法院95年5月23
      日著有95年度第8次刑庭會議決議可資參照。再按比較適
      用最有利於行為人之法律，應就罪刑有關之一切情形比較
      其全部結果，而為一體之適用，不應一部分適用新法，一
      部分適用舊法，最高法院29年上字第964號判例意旨參照
      。查本件被告行為後，刑法第56 條、第51條第5款規定，
      均已修正，其中：
   1、刑法第56條部分：
      被告行為後，刑法第56條連續犯之規定，業於94年2月2日
      修正公布刪除，並於95年7 月1 日施行，則被告於新法修
      正施行前之多次販賣及2次轉讓第2級毒品毒品安非他命犯
      行，因行為後新法業已刪除連續犯之規定，此刪除雖非犯
      罪構成要件之變更，但顯已影響行為人刑罰之法律效果，
      自屬法律有變更，依新法第2條第1項前段規定，比較新、
      舊法結果，仍應適用較有利於被告之行為時法律即舊法論
      以連續犯。
   2、刑法第51條第5 款部分：
      被告行為後，刑法第51條第5 款業已修正，修正前刑法第
      51條規定：「數罪併罰，分別宣告期罪之刑，依左列各款
      定其應執行者：」其中第5 款規定：「宣告多數有期徒刑
      者，於各刑中之最長期以上，各刑合併之刑期以下，定其
      刑期。但不得逾20年。」修正後刑法第51條第5 款規定：
      「宣告多數有期徒刑者，於各刑中之最長期以上，各刑合
      併之刑期以下，定其刑期。但不得逾30年。」比較結果，
      修正後刑法並非較有利於行為人，依刑法第2 條第1 項前
      段之規定，仍應依修正前刑法，定其應執行之刑。
   3、綜合上述各條文修正前、後之比較，揆諸前揭最高法院決
      議、判例及修正後刑法第2條第1項前段、後段規定之「從
      舊、從輕」原則，及法律一體適用，不容割裂之原則，自
      應依修正後刑法第2條第1項前段規定適用被告行為時之法
      律，即修正前刑法第56條連續犯、第51條第5款宣告有期
      徒刑定應執行刑等規定。
（二）次按被告行為後，毒品危害防制條例第4條、第17條於98
      年5 月20日修正公布，並依毒品危害條例條例第36條所規
      定：「本條例自公布後6個月施行。」，則該修正案於98
      年11 月20日生效。再依刑法第2條第1項「按行為後法律
      有變更者，適用行為時之法律，但行為後之法律有利於行
      為人者，適用最有利於行為人之法律」之規定。查本件被
      告行為時之毒品危害防制條例第4條第2項規定：「製造、
      運輸、販賣第二級毒品者，處無期徒刑或7年以上有期徒
      刑，得併科新臺幣7百萬元以下罰金。」，修正後則規定
      ：「製造、運輸、販賣第二級毒品者，處無期徒刑或7年
      以上有期徒刑，得併科新臺幣1千萬元以下罰金」。核修
      正後之規定，得併科之罰金顯已提高，應以被告行為時之
      規定對被告較為有利。
四、核被告所為，係犯修正前毒品危害防制條例第4條第2項之販
    賣第2級毒品罪及藥事法第83條第1項之轉讓禁藥罪。查被告
    轉讓予周俊賢之甲基安非他命，每次淨重均未逾4公克之事
    實，業經被告供述在卷，本院復查無其他積極證據足認被告
    有何轉讓甲基安非他命數量予合計淨重超過10公克之情形，
    自應作有利於被告之認定，是以被告轉讓甲基安非他命之犯
    行並無適用毒品危害防制條例第8條第6項規定加重其刑之必
    要。另按藥事法第83條第1項之法定刑，為7年以下有期徒刑
    ，得併科新臺幣五百萬元以下罰金，較毒品危害防制條例第
    8條第2項之轉讓第2級毒品罪之法定刑為重，且藥事法第83
    條第1項係於93年4月21日修正公布，同年月23日施行，為毒
    品危害防制條例之後法，依最高法院所揭櫫之「重法優於輕
    法」及「後法優於前法」等法理，自應優先適用藥事法第83
    條第1項之規定（最高法院98年度台上字第295號、97年度臺
    非字第397號判決意旨參照），檢察官認被告此部分係犯毒
    品危害防制條例第8條第2項之轉讓第2級毒品罪云云，容有
    未洽，惟二者基本社會事實相同，爰依刑事訴訟法第300 條
    予以變更起訴法條。又被告為販賣、轉讓而持有甲基安非他
    命之低度行為，分別為販賣、轉讓甲基安非他命之高度行為
    所吸收，均不另論罪。被告先後多次販賣甲基安非他命、2
    次轉讓甲基安非他命之犯行，時間緊接，犯罪構成要件相同
    ，顯係分別基於概括犯意反覆為之，均應依修正前刑法第56
    條規定連續犯之規定，分別論以1罪，且除被告販賣第2級毒
    品罪部分，其法定最高本刑為無期徒刑依法不得加重外，並
    分別加重其刑。又被告所犯販賣第2級毒品罪、轉讓禁罪2罪
    ，犯意各別，行為互殊，罪名互異，應予分論併罰。另被告
    販賣甲基安非他命予張易勝之期間，係自93年間某月起至同
    年12月底止，業據證人張易勝於原審證述綦詳，且被告轉讓
    甲基安非他命予周俊賢之次數為2次，亦據被告於原審供述
    明確，是起訴書就販賣部分僅略載為「自92年間起」，就轉
    讓部分則記載為「多次」，均有未合，爰予更正，附此敘明
    。
五、原審以被告犯行事證明確，予以論罪科刑，固非無見。惟查
    ：
（一）本件被告販賣甲基安非他命地點，係在臺北縣新莊市○○
      ○路398號2樓、桃園縣龜山鄉○○路○段161號8樓之2或台
      北縣新莊市迴龍便利商店等處，業據證人張易勝於原審證
      述明確（見原審卷第69頁），且為原審判決理由欄所認定
      （見原審判決第3頁倒數第3、4、5行），惟事實欄確僅記
      載臺北縣新莊市○○○路398號2樓、桃園縣龜山鄉○○路
      ○段161號8樓之2，漏未記載台北縣新莊市迴龍便利商店，
      其事實、理由矛盾，尚有未洽。
（二）又被告係以每包甲基安非他命（重約0.3至0. 4公克）100
      0元至1500元不等之價格，連續販賣張易勝前後共約25 次
      乙節，業據證人張易勝於原審證述明確（見原審卷第69頁
      ），惟原審判決誤以認定沒收被告販賣毒品所得之方法（
      依有利被告解釋原則），於事實欄逕行認定每次販賣所得
      為1000元，總計得款25000元（見原審判決第1頁倒數第6
      、7行），核與每次1000元至1500元不等價格，合計得款
      約25000元之事實不符，且其記載亦與理由欄記載不符（
      見原審判決第6頁第10至13行），原審判決事實與理由矛
      盾，尚屬有誤。
（三）按無期徒刑不得加重，刑法第65條第1項定有明文，本件
      被告所犯修正前毒品危害防制條例第4條第2項之販賣第2
      級毒品罪，其法定最高本刑為無期徒刑，此部分依法不得
      加重，原審判決就此部分仍諭知加重其刑符（見原審判決
      第8頁第11、12行），亦有未洽。
（四）又被告行為後，毒品危害防制條例第4條、第17條於98 年
      5月20日修正公布，並於98年11月20日生效，如前所述，
      比較新舊法，以被告行為時之規定對被告較為有利。原審
      就此部分，未及審酌，應予補充。
六、綜上所述，雖被告上訴否認涉犯販賣甲基安非他命及就轉讓
    甲基安非他命部分請求從輕量刑，為無理由，惟原判決既有
    上述可議，自應由本院予以撤銷改判。爰審酌被告前有違反
    毒品危害防制條例犯罪前科，有本院被告前案紀錄表1份在
    卷可憑，顯見其素行不佳，且被告年紀尚輕，不思從事正當
    工作，竟以販賣毒品圖利及轉讓禁藥，戕害國民身心健康甚
    鉅；並參酌被告販賣甲基安非他命次數雖多達約25次，及轉
    讓甲基安非他命2次，惟數量尚非鉅大，且販賣及轉讓對象
    合計僅2人、販賣所得不多及犯後雖坦承轉讓甲基安非他命
    犯行犯行，惟仍否認販賣甲基安非他命犯行，犯罪後態度尚
    非良好等一切情狀，分別量處如主文所示之刑。又查被告犯
    罪時間係在96年4月24日以前，就轉讓甲基安非他命部分並
    無中華民國九十六年罪犯減刑條例第3條、第5條所列不得減
    刑之事由，爰依該條例第2條第1項第3款、第11條之規定，
    減其刑期二分之一，並與不得減刑之販賣第2級毒品罪，依
    修正前刑法第51條第5款定其應執行之刑，以示懲儆。
七、至被告持供使用之0000000000號（含SIM卡1張）行動電話，
    雖係其供犯本件販賣甲基安非他命予張易勝用以聯繫之工具
    ，然該行動電話門號之申請人係案外人吳雅玲，有遠傳電信
    公司門號申請人資料一份附卷可參（見臺灣彰化地方法院檢
    察署94年度偵字第7308號偵查卷第6頁），堪認被告於原審
    辯稱伊使用之易付卡門號有些本來就由別人開通好乙節，應
    堪採信，本院復查無其他積極證據足認上開行動電話門號乃
    被告所有，又非屬違禁物，核與沒收之要件不符，且未扣案
    ，爰不予宣告沒收（最高法院96年度台上字第7069號判決意
    旨參照）。另就被告販賣第2級毒品甲基安非他命所得財物
    部分，被告雖否認本件販賣第2級毒品甲基安非他命犯行，
    致無從知悉其實際數額，惟如前述，依證人張易勝於原審證
    述其向被告購買甲基安非他命約達25次，每次均花費1000元
    至1500元等情，則本件被告販賣第2級毒品甲基安非他命予
    張易勝之所得至少達25000元，本院以最有利於被告之方式
    認定被告販賣第2級毒品安非他命所得合計為25000元，爰依
    毒品危害防制條例第19條第1項之規定諭知沒收，如全部或
    一部不能沒收時，以其財產抵償之。至被告經警於94年1月
    11日在桃園縣龜山鄉○○路○段161號8樓之2查獲時，扣案之
    甲基安非他命8包（毛重14.1公克，驗餘淨重12.43公克），
    乃被告於本件犯行終了後，再於94年1月10日下午5時許，在
    臺北縣土城市某大賣場內向綽號「蜜兒」之人所購得，另同
    日扣案之吸食器2個，乃被告施用甲基安非他命之工具，分
    裝袋96個係被告為放置耳環，噴燈則為其男友從事水電之工
    具等情，均據被告於警詢及原審中供述在卷（見臺灣桃園地
    方法院檢察署94年度偵字第12935號偵查卷第17頁、原審卷
    第75頁），堪認上開物品均與本件被告販賣及轉讓犯行無涉
    ，爰不併予宣告沒收，附此敘明。
據上論斷，應依刑事訴訟法第369條第1項前段、第364條、第300
條、第299條第1項前段，修正前毒品危害防制條例第4條第2項，
毒品危害防制條例第19條第1項，藥事法第83條第1項，刑法第2
條第1項前段、第11條前段，修正前第56條、修正前第51條第5款
，中華民國九十六年罪犯減刑條例第2條第1項第3款、第7條、第
11條，判決如主文。
本案經檢察官楊秀蘭到庭執行職務。
中    華    民    國    98    年    12    月    10    日
              刑事第十五庭  審判長法  官  吳昭瑩
                                  法  官  蘇隆惠
                                  法  官  吳炳桂
以上正本證明與原本無異。
如不服本判決，應於收受送達後10日內向本院提出上訴書狀，其
未敘述上訴之理由者並得於提起上訴後10日內向本院補提理由書
（均須按他造當事人之人數附繕本）「切勿逕送上級法院」。
                                  書記官  張嘉佐
中    華    民    國    98    年    12    月    10    日
附錄本案論罪科刑法條全文：
修正前毒品危害防制條例第4條第2項：
製造、運輸、販賣第二級毒品者，處無期徒刑或7年以上有期徒
刑，得併科新臺幣7百萬元以下罰金。
藥事法第83條第1項：
明知為偽藥或禁藥，而販賣、供應、調劑、運送、寄藏、牙保、
轉讓或意圖販賣而陳列者，處7年以下有期徒刑，得併科新臺幣
5百萬元以下罰金。
附表（通訊監察譯文內容摘要）：
    ┌──┬────────┬──────────────────────────┐
    │編號│通話時間        │通話對象及內容                                      │
    ├──┼────────┼──────────────────────────┤
    │一  │九十三年十二月四│張易勝：你怎沒接電話？                              │
    │    │日二時二十九分三│甲○○：剛在睡覺。                                  │
    │    │十七秒許        │張易勝：你笨蛋，剛俊庭打給你也沒接，他向阿祥拿一萬。│
    │    │                │甲○○：一萬？                                      │
    │    │                │張易勝：對，已經拿完了，我帶他去拿的，打給妳又不接。│
    │    │                │甲○○：好，沒關係…一萬拿多少？                    │
    │    │                │張易勝：八克。                                      │
    │    │                │甲○○：東西好嗎？                                  │
    │    │                │張易勝：和妳那批差不多。                            │
    ├──┼────────┼──────────────────────────┤
    │二  │九十三年十二月四│張易勝：現在有嗎？換我個人要拿。                    │
    │    │日二十二時二十三│甲○○：等一下再跟你說。                            │
    │    │分三十一秒許    │張易勝：為什麼？                                    │
    │    │                │甲○○：啊？                                        │
    │    │                │張易勝：好，我知道你忙，掰掰。                      │
    ├──┼────────┼──────────────────────────┤
    │三  │九十三年十二月七│張易勝：喂，寶貝你在哪？                            │
    │    │日四時十分十四秒│        …                                          │
    │    │許              │張易勝：你有沒有東西？                              │
    │    │                │甲○○：有啊，幹嘛？                                │
    │    │                │張易勝：我跟你拿。                                  │
    │    │                │甲○○：等下我就回去了。                            │
    │    │                │張易勝：我知道，你現在身上東西有多少？              │
    │    │                │甲○○：我身上還有十克吧。                          │
    │    │                │張易勝：你東西全放身上，他會全部拿。…你全部東西放身│
    │    │                │        上喔？                                      │
    │    │                │甲○○：沒有，放我朋友家。                          │
    │    │                │張易勝：我再跟你拿五百元。                          │
    │    │                │甲○○：好啦，我回去打給你。                        │
    └──┴────────┴──────────────────────────┘


司法院資訊處製作；財團法人民間司法改革基金會備份。
